【裁判字號】    94,交易,214
【裁判日期】    950321
【裁判案由】    公共危險等
【裁判全文】
臺灣彰化地方法院刑事判決             94年度交易字第214號
公  訴  人  臺灣彰化地方法院檢察署檢察官
被      告  甲○○
            乙○○
上列被告等因公共危險等案件，經檢察官聲請簡易判決處刑（九
十四年度調偵字第五一七號），本院彰化簡易庭認不得以簡易判
決處刑（九十四年度彰交簡字第四五六號），移由本院改依通常
程序審理，本院裁定依簡式審判程序審理，判決如下：
    主  文
甲○○服用酒類，不能安全駕駛動力交通工具而駕駛，累犯，處
拘役拾日，如易科罰金，以參佰元折算壹日。
乙○○公訴不受理。
    事  實
一、甲○○曾於民國（下同）九十二年間，因竊盜案件，經臺灣
    南投地方法院以九十三年度投刑簡字第十三號刑事判決判處
    有期徒刑三月確定，入監執行後，於九十三年八月三十日執
    行完畢。詎其仍不知悔改，於九十四年六月二十日七時許，
    在其位於彰化縣芬園鄉○○村○○路○段二四０巷七號之住
    處飲用酒類，已有反應較慢，影響駕駛之情形，明知已達不
    得安全駕駛動力交通工具之程度，竟仍於酒後騎乘車牌號碼
    ＪＳＧ－六二一號重型機車，沿彰化縣芬園鄉○○村○○街
    往草屯方向行駛，行經嘉北街六七六巷口時，適有乙○○所
    駕駛之車牌號碼八八七－ＧＴ號曳引車，正從芬園鄉○○村
    ○○街六七六巷欲左轉進入嘉北街，乙○○本應暫停禮讓直
    行車先行，並注意車前狀況，隨時採取必要之安全措施，且
    依當時之情形，並無不能注意之情事，乙○○竟於疏於注意
    ，貿然前行，致該車之右車頭撞擊適直行通過甲○○之機車
    ，甲○○之機車因受撞擊而跌落路旁之水溝內，甲○○則受
    有身上多處骨折之傷害。嗣經警獲報於同日八時三十分許至
    現場處理，將甲○○送往財團法人彰化基督教醫院進行急救
    ，並對甲○○、乙○○進行酒精濃度檢測，測得甲○○之血
    液中酒精濃度九十五‧八七 mg/dl，換算成酒精濃度呼氣值
    為０‧四七九 mg/ml，始查悉上情。
二、案經彰化縣警察局彰化分局報請臺灣彰化地方法院檢察署檢
    察官聲請簡易判決處刑，本院彰化簡易庭認有刑事訴訟法第
    四百五十一條之一第四項但書之情形，而改依通常程序審理
    ，再經本院認被告甲○○部分有刑事訴訟法第二百七十三條
    之一第一項之情形，而改依簡式審判程序審理。
        理  由
壹：被告甲○○部分
一、按檢察官聲請以簡易判決處刑之案件，經法院認有第四百五
    十一條之一第四項但書之情形者，應適用通常程序審判之；
    除被告所犯為死刑、無期徒刑、最輕本刑為三年以上有期徒
    刑之罪或高等法院管轄第一審案件者外，於前條第一項程序
    進行中，被告先就被訴事實為有罪之陳述時，審判長得告知
    被告簡式審判程序之旨，並聽取當事人、代理人、辯護人及
    輔佐人之意見後，裁定進行簡式審判程序；除簡式審判程序
    及簡易程序案件外，第一審應行合議審判，刑事訴訟法第四
    百五十二條、第二百七十三條之一第一項、第二百八十四條
    之一分別定有明文。本件原經檢察官向本院聲請簡易判決處
    刑，經本院彰化簡易庭認同案被告有刑事訴訟法第四百五十
    一條之一第四項但書之情形，而併簽由本院改依通常程序審
    理。又本件被告甲○○所涉係死刑、無期徒刑、最輕本刑為
    三年以上有期徒刑之罪或高等法院管轄第一審案件以外之罪
    ，並於本院行準備程序時就被訴事實為有罪之陳述，本院合
    議庭依前揭規定，經評議結果，裁定行簡式審判程序，先予
    敘明。
二、上揭犯罪事實，業據被告甲○○於本院審理時坦承伊是因為
    喝酒後，才影響到伊騎機車的安全等語不諱。又被告甲○○
    因酒後駕車肇事，而其呼氣酒精含量，每公升高達０．四七
    九毫克（ＭＧ＼ＭＬ），有道路交通事故調查報告表（一）
    、（二）、彰化縣警察局道路交通事故當事人酒精測定紀錄
    表一份、道路交通事故現場圖一紙、財團法人彰化基督教醫
    院檢驗報告單一份及現場及車損照片等件在卷可按。本件被
    告甲○○係於飲用藥酒後騎乘機車上路而發生車禍，顯見其
    判斷力已有障礙，已達不能安全駕駛動力交通工具之程度甚
    明。足徵被告之自白與事實相符，本件事證業臻明確，被告
    犯行堪以認定。
三、核被告甲○○於飲用酒類後，已達於不能安全駕駛動力交通
    工具之程度，竟猶執意於飲酒後騎乘機車，所為係犯刑法第
    一百八十五條之三之服用酒類，不能安全駕駛動力交通工具
    而駕駛罪。又被告甲○○曾於九十二年間，因竊盜案件，經
    臺灣南投地方法院以九十三年度投刑簡字第十三號刑事判決
    判處有期徒刑三月確定，入監執行，並於九十三年八月三十
    日執行完畢等情，有臺灣高等法院被告全國前案紀錄表一份
    在卷足按，被告於受有期徒刑之執行完畢後，五年內再犯有
    期徒刑以上之罪，為累犯，應依刑法第四十七條規定，加重
    其刑。爰審酌被告明知自己飲酒後，精神狀態已受相當影響
    ，竟無視於其他用路人可能遭受之生命、身體威脅，僅圖一
    己往來交通之便，率爾騎乘機車前往上班，及其品性、犯罪
    動機、目的、所生危害，犯罪後坦承犯行之態度等一切情狀
    ，量處如主文所示之刑，並諭知易科罰金之折算標準，以示
    懲處。
貳：被告乙○○部分
一、按檢察官聲請以簡易判決處刑之案件，經法院認為有於審理
    後，認應為不受理判決之諭知者，應適用通常程序審判之，
    刑事訴訟法第四百五十一條之一第四項第三款、第四百五十
    二條分別定有明文；又按告訴乃論之罪，告訴人於第一審辯
    論終結前，得撤回其告訴，刑事訴訟法第二百三十八條第一
    項定有明文；又按告訴乃論之罪，未經告訴或其告訴經撤回
    者，應諭知不受理之判決，並得不經言詞辯論為之，刑事訴
    訟法第三百零三條第三款、第三百零七條亦分別定有明文。
二、被告乙○○因業務過失傷害案件，經檢察官聲請簡易判決處
    刑，認被告係犯刑法第二百八十四條第二項前段之業務過失
    傷害罪，依刑法第二百八十七條前段規定須告訴乃論。茲據
    告訴人甲○○於本院審理中，聲請撤回其告訴等情，此有刑
    事撤回告訴狀一紙附卷可參。從而，本件於審判中既經告訴
    人甲○○同意撤回告訴，故本件依法應為不受理判決，揆諸
    前開說明，本件顯不合刑事訴訟法第四百四十九條所定得以
    簡易判決處刑之案件，應由本院改依通常程序審理，爰不經
    言詞辯論，逕為諭知不受理之判決。
參：據上論斷，應依刑事訴訟法第四百五十二條、第二百七十三
    條之一第一項、第二百九十九條第一項前段、第三百零三條
    第三款、第三百零七條，刑法第一百八十五條之三、第四十
    七條、第四十一條第一項前段，罰金罰鍰提高標準條例第二
    條，判決如主文。
本案經檢察官洪紹文到庭執行職務。
中    華    民    國    95    年    3    月     21    日
                  交通法庭      審判長法  官  葉榮郎
                                      法  官  陳秋錦
                                      法  官  唐中興
以上正本證明與原本無異。
如不服本判決，應於判決送達後10日內，向本院提出上訴狀（須
附繕本）。
中    華    民    國    95    年    3    月     21    日
                                      書記官  吳金良
中華民國刑法第185條之3
服用毒品、麻醉藥品、酒類或其他相類之物，不能安全駕駛動力
交通工具而駕駛者，處1年以下有期徒刑、拘役或3萬元以下罰金
。


司法院資訊處製作；財團法人民間司法改革基金會備份。
